【裁判字號】    95,交聲,430
【裁判日期】    950802
【裁判案由】    違反道路交通管理處罰條例聲明異議
【裁判全文】
臺灣士林地方法院交通事件裁定
原處分機關  臺北市交通事件裁決所
異  議  人
即受處分人  甲○○
上列受處分人因違反道路交通管理處罰條例案件，對於臺北市交
通事件裁決所民國95年5月19 日所為之處分（原處分案號：北市
裁二字第裁22-AM0000000號），聲明異議，本院裁定如下：
    主  文
異議駁回。
    理  由
一、按交岔路口10公尺內不得臨時停車，道路交通安全規則第11
    1條第1項第2 款定有明文。又汽車駕駛人在禁止臨時停車處
    所停車者，處新臺幣（下同）600元以上1,200元以下罰鍰，
    道路交通管理處罰條例第56條第1項第1款定有明文。
二、原處分意旨略以：異議人甲○○所有之P9-0006號車於95年3
    月31日上午9時57分，在臺北市○○路123巷與伊通街路口，
    經台北市政府警察局中山分局舉發「在交岔路口10公尺內停
    車」之違規，依違反道路交通管理處罰條例第56條第1項第1
    款之規定，處罰鍰900元。
三、異議意旨略以：該路口若路口10公尺內禁止停車，則連收費
    停車格皆屬違規。車輛所停放處紅線業已塗銷，僅右前輪略
    微壓紅線。相同位置已向停管處反應，且停管處亦派員現場
    查勘無誤云云。
四、經查，異議人甲○○就其所有車牌號碼P9-0006 號自小客車
    ，於95年3月31日上午9時57分許，在台北市○○路與伊通街
    路口之交岔路口10公尺內停車之事實並不爭執，復有舉發違
    反道路交通管理事件通知單及採證照片各1 紙在卷可稽。雖
    異議人辯稱其車輛所停放處紅線業已塗銷，僅右前輪略微壓
    紅線云云，惟如前所述，「交岔路口10公尺以內」為絕對禁
    止臨時停車之處所，並不以劃設紅線為要，異議人既考領有
    汽車駕駛執照，就上開道路交通安全規則之規定，自難諉為
    不知，亦難以其停車處所之禁停紅線業已塗銷，而卸其違規
    之責。況經本院核閱前揭採證照片，異議人停車之處確繪設
    有禁止臨時停車之紅色實線無誤，該處之紅線雖有部分剝落
    ，然未達模糊不清，尚屬清晰可辨，而無誤認該處紅線早已
    塗銷之可能，是異議人顯有在禁止臨時停車之交岔路口10公
    尺內停車之事實，甚為明確。異議人另辯稱若該路段路口10
    公尺內禁止停車，則連收費停車格皆屬違規云云，然查與松
    江路123巷口之禁停紅線間距離約8.3公尺處雖劃有停車位，
    惟依94年2月5日修正公布，並於94年9月1日施行之道路交通
    管理處罰條例第56條第5項規定：「在圓環、交岔路口10 公
    尺內，公路主管機關、市區道路主管機關或警察機關得在不
    妨害行人通行或行車安全無虞之原則，設置必要之標誌或標
    線另行規定汽車之停車處所。」，是在不妨害行人通行或行
    車安全無虞之原則下，為整頓停車秩序，設置停車格位並無
    不當，另路邊停車位設置，乃係因應路外停車供給不足之權
    宜措施，故路邊停車位之規劃，除考量道路路型、寬度、服
    務水準、地區停車供需等交通特性及救災、救護公共安全因
    素外，尚須配合路段之管制等措施予以適當劃設禁停標線或
    停車位，方能兼顧道路原有功能及改善部分停車問題，以維
    整體停車秩序等情，亦據台北市停車管理處95年6月22 日北
    市停一字第09533492100 號函敘甚明，是異議人前揭所辯，
    顯不足採。
五、綜上所述，異議人所有之上開車輛確有於前揭時、地在禁止
    臨時停車處所停車之違規行為，從而，原處分機關依前揭道
    路交通管理處罰條例第56條第1項第1款規定，裁處異議人罰
    鍰900 元，核無違誤。本件異議人之異議，為無理由，應予
    駁回。
據上論斷，應依道路交通案件處理辦法第19條，裁定如主文。
中    華    民    國    95    年    8     月    2     日
                  交通法庭法  官    許碧惠
以上正本證明與原本無異。
如不服本裁定，應於裁定送達後5 日內，向本院提出抗告狀。
                          書記官    徐仁豐
中    華    民    國    95    年    8     月    2     日


司法院資訊處製作；財團法人民間司法改革基金會備份。
